【裁判字號】    89,小上,48
【裁判日期】    890628
【裁判案由】    給付借款
【裁判全文】
臺灣高雄地方法院民事裁定    八十九年度小上字第四十八號
    上  訴  人  高雄銀行股份有限公司
    法定代理人  陳建隆
    訴訟代理人  黃文榮
    被上訴人    甲○○
右當事人間請求給付借款事件，上訴人對於民國八十九年二月三日本院高雄簡易庭八
十九年雄小字第二二三號第一審判決提起上訴，本院裁定如左：
    主      文
上訴駁回。
上訴費用由上訴人負擔。
    理      由
一、上訴意旨略以：被上訴人於民國八十六年五月二十六日向上訴人申請使用信用卡
    迄今，應受雙方信用卡約定條款之約束；依信用卡約定條款第六條，持卡人之信
    用卡屬於貴行之財產，持卡人應妥善保管及使用；約定條款第十七條，辦理掛失
    、停用手續前因被冒用而生之應收帳款，應由持卡人負擔，按該筆消費款係於民
    國八十七年七月十三日上午十一時十六分完成刷卡手續，嗣後被上訴人始於同日
    下午十四點四十四分以電話掛失，故仍應由持卡人負擔，原審判決違反契約當事
    人之公平性云云。
二、按對於小額程序之第一審裁判上訴，非以其違背法令為理由，不得為之；至其上
    訴狀應記載上訴理由，表明下列各款事項：一、原判決所違背之法令及其具體內
    容。二、依訴訟資料可認為原判決有違背法令之具體事實，民事訴訟法第四百三
    十六條之二十四第二項、第四百三十六條之二十五分別定有明文。又依同法第四
    百三十六條之三十二第二項準用第四百六十八條及第四百六十九條第一款至第五
    款規定，判決不適用法規或適用不當者，為違背法令，其中判決有同法第四百六
    十九條所列第一款至第五款情形之一者，為當然違背法令。是當事人於小額訴訟
    程序提起上訴，如依民事訴訟法第四百六十八條規定，以第一審判決有不適用法
    規或適用法規不當為理由時，其上訴狀或理由書應有具體之指摘，並揭示該法規
    之條項或其內容。若係成文法以外之法則，應揭示該法則之旨趣。倘為司法院解
    釋、或最高法院之判例，則應揭示該判解之字號或其內容。如以民事訴訟法第四
    百六十九條所列第一款至第五款情形為理由時，其上訴狀或理由書，應揭示合於
    該條款之事實。上訴狀或理由書如未依此項方法表明者，即難認為已對第一審判
    決之違背法令有具體之指摘，其上訴自難認為合法。復按上訴狀內未表明上訴理
    由者，上訴人應於提起上訴後二十日內，提出理由書於原第二審法院；未提出者
    ，毋庸命其補正，應以裁定駁回之，此於小額訴訟準用之，民事訴訟法第四百三
    十六條之三十二第二項、第四百七十一條第一項定有明文。未於上訴狀內表明理
    由，亦未於提起上訴後二十日內提出理由書於原第一審法院者，苟第一審法院未
    依民事訴訟法第四百三十六條之三十二第二項、第四百四十二條第二項、第四百
    七十一條第一項規定，以裁定駁回其上訴，而將訴訟卷宗送交本院者，即應由本
    院以裁定駁回其上訴，合先敘明。
三、查上訴人對原審判決並未以該判決違法為由，並指述違法之具體內容，其上訴理
    由徒以原審判決違反契約當事人之公平性為由提起上訴，自難認為上訴適法，揆
    諸上開說明，爰逕以裁定駁回之。
四、依民事訴訟法第四百三十六條之三十二、第四百七十一條第一項前段、第九十五
    條、第七十八條，裁定如主文。
中    華    民    國    八十九    年      六      月        二十八      日
                                  臺灣高雄地方法院民事第二庭
                                      審判長法  官  謝  靜  雯
                                            法  官  洪  文  慧
                                            法  官  陳  信  伍
右為正本係照原本作成。
本件不得抗告
中    華    民    國    八十九    年      六      月        二十八      日
                                            書記官  李  梅  芬


司法院資訊處製作；財團法人民間司法改革基金會備份。
